臺灣高等法院高雄分院刑事判決　　　　　九十三年度交上易字第六五號
　　上　訴　人　台灣屏東地方法院檢察署檢察官
　　上　訴　人
　　即　被　告　甲○○
右上訴人因被告過失致死案件，不服臺灣屏東地方法院九十三年度交訴字第三六號中
華民國九十三年七月二十六日第一審判決（起訴案號：臺灣屏東地方法院檢察署九十
三年度偵字第一八九二號），提起上訴，本院判決如左：
      主      文
上訴駁回。
甲○○緩刑年。
      事實及理由
一、本案經本院審理結果，認原審判決認事用法及量刑均無不當，應予維持，並引用
    原審判決書記載之事實、證據及理由(如附件）。
二、被告甲○○上訴以被害人林宗彥明知伊有喝酒，仍要求伊開車搭載，致肇事車禍
    ，亦有過失，且係告訴人即林宗彥之父丙○○要求賠償金額太高，非伊能力所及
    ，並非伊不願和解等情，指摘原判決量刑太重，檢察官則循告訴人之聲請，以被
    告甲○○酒醉駕車，因超速行駛，且於轉彎時未減速，致失控撞及路旁電線桿，
    致釀車禍使告訴人之子林宗彥傷重死亡，惡性非輕，且迄未與告訴人和解等情，
    而指摘原判決量刑太輕，均無理由，應予駁回。
三、查被告甲○○前未曾受有期徒刑以上刑之宣告，有台灣高等法院被告全國前案紀
    錄表在卷可考，素行可謂乙好，因年輕嗜酒貪杯，酒後仍違規開車，致肇車禍而
    觸刑章，犯罪後已甚悔悟，且其母親及祖母均因腎病正在洗腎中，惟本院審理時
    ，仍盡力與告訴人達成和解，除賠償告訴人強制險新台幣（下同）一百四十萬元
    ，乘客險一百二十五萬元外，另給付告訴人二十五萬元，共賠償告訴人二百九十
    萬元，有和解筆錄在卷可稽，告訴人亦表示不願追究，本院以刑之宣告已足資教
    訓，諒無再犯之虞，認所宣告之刑以暫不執行為適當，爰併予諭知緩刑年，用
    勵自新。
據上論斷，應依刑事訴訟法第三百六十八條、第三百七十三條，刑法第七十四條第一
款，判決如主文。
本案經檢察官朱文彬到庭執行職務。
中    華    民    國     九十三     年       十       月     十  九     日
                              臺灣高等法院高雄分院刑事第四庭
                                  審判長法官  蕭權閔
                                        法官  李嘉興
                                        法官  陳吉雄
右正本證明與原本無異。
不得上訴。
                                      書記官  黎  珍
中    華    民    國     九十三     年       十       月    二十一      日
                                                                        Ｆ
附件：
臺灣屏東地方法院刑事判決                          九十三年度交訴字第三六號
    公  訴  人  臺灣屏東地方法院檢察署檢察官
    被      告  甲○○  男  二十三歲（民國○○年○月○○日生）
                        住屏東縣崁頂鄉○○村○○路二巷二號
                        身分證統一編號：Ｔ一二三三四八二三號
右列被告因過失傷害等案件，經檢察官提起公訴（九十三年度偵字第一八九二號），
，經本院裁定以簡式審判程序進行，茲判決如左：
    主  文
甲○○服用酒類，不能安全駕駛動力交通工具而駕駛，處有期徒刑肆月；又因過失致
人於死，處有期徒刑拾月。應執行有期徒刑壹年。
    事  實  及  理  由
一、本案犯罪事實引用檢察官起訴書之記載（如附件）。
二、得心證之理由：
    訊據被告甲○○就右揭犯罪事實，於本院審理中坦承不諱，核與證人劉旺昇證述
    之情節大致相符，並有安泰醫院酒精濃度檢查單、被害人診斷證明書、屏東縣警
    察局東港分局交通組所製道路交通事故現場圖、道路交通事故調查報告表、警員
    調查報告、車禍現場及肇事車輛照片十二幀、臺灣屏東地方法院檢察署檢察官勘
    驗筆錄及相驗屍體證明書、鑑定驗斷書各一份在卷可稽，本案事證明確，被告甲
    ○○之犯行洵堪認定。核被告甲○○所為，係犯刑法第一百八十五條之三之服用
    酒類不能安全駕駛動力交通工具而駕駛罪及同法第二百七十六條第一項之過失致
    死罪；被告所犯上開二罪間，犯意各別，行為互殊，應分論併罰；又被告係汽車
    駕駛人，其酒醉駕車肇事因而致人死亡，其所犯上開過失致死罪部分，應依道路
    交通管理處罰條例第八十六條第一項之規定加重其刑。爰審酌被告明知飲用酒類
    後將減低對週遭事物辨識能力及反應速度，倘駕車行駛於道路上，將對其自身、
    搭載乘客及一般往來公眾造成高度危險，詎仍於服用酒類後駕駛車輛，更因而肇
    事致被害人死亡，顯見其惡性非輕，至今未與被害人家屬達成和解，惟參酌其犯
    罪後尚知坦承犯行、態度乙好等一切情狀，分別就其所犯上開二罪分別量處如主
    文所示之刑，並定其應執行之刑，以示懲儆。
三、應適用之法條：
    依刑事訴訟法第二百七十三條之一第一項、第三百十條之二、第四百五十四條第
    二項、第二百九十九條第一項前段，刑法第一百八十五條之三、第二百七十六條
    第一項、第五十一條第五款，道路交通管理處罰條例第八十六條第一項，罰金罰
    鍰提高標準條例第一條前段、第二條，判決如主文。
中      華      民      國      九十三      年      七    月  二十六    日
                                      臺灣屏東地方法院刑事第五庭
                                          法  官  林柏泓
右正本證明與原本無異。
如不服本判決應於收受本判決送達後十日內向本院提出上訴書狀，其未敘述上訴理由
者，並得於提起上訴後十日內向本院補提理由書狀（均須按他造當事人之人數附繕本
 ）「切勿逕送上級法院」
                                          書記官   劉淑蓉
中      華      民      國      九十三      年      七    月   二十八   日
附錄法條：
中華民國刑法第一百八十五條之三
服用毒品、麻醉藥品、酒類或其他相類之物，不能安全駕駛動力交通工具
而駕駛者，處一年以下有期徒刑、拘役或三萬元以下罰金。
中華民國刑法第二百七十六條
 (過失致死罪)
因過失致人於死者，處二年以下有期徒刑、拘役或二千元以下罰金。
從事業務之人，因業務上之過失犯前項之罪者，處五年以下有期徒刑或拘
役，得併科三千元以下罰金。
道路交通管理處罰條例第八十六條
汽車駕駛人，無駕駛執照駕車、酒醉駕車、吸食毒品或迷幻藥駕車、行駛
人行道或行經行人穿越道不依規定讓行人優先通行，因而致人受傷或死亡
，依法應負刑事責任者，加重其刑至二分之一。
汽車駕駛人，在快車道依規定駕車行駛，因行人或慢車不依規定，擅自進
入快車道，而致人受傷或死亡，依法應負刑事責任者，減輕其刑。
